【裁判字號】    92,台上,1767
【裁判日期】    920403
【裁判案由】    偽造文書
【裁判全文】
最高法院刑事判決                              九十二年度台上字第一七六七號
    上  訴  人  甲○○
右上訴人因偽造文書案件，不服台灣高等法院中華民國九十一年十一月二十日第二審
判決（九十一年度上訴字第二四五七號，起訴案號：台灣宜蘭地方法院檢察署九十年
度偵字第一０七九號），提起上訴，本院判決如左：
    主  文
上訴駁回。
    理  由
按刑事訴訟法第三百七十七條規定，上訴於第三審法院，非以判決違背法令為理由，
不得為之。是提起第三審上訴，應以原判決違背法令為理由，係屬法定要件。如果上
訴理由狀並未依據卷內訴訟資料，具體指摘原判決不適用何種法則或如何適用不當，
或所指摘原判決違法情事，顯與法律規定得為第三審上訴理由之違法情形，不相適合
時，均應認其上訴為違背法律上之程式，予以駁回。本件原判決撤銷第一審無罪之判
決，改處上訴人甲○○行使偽造私文書罪刑。已詳認定犯罪事實之依據及憑以認定
之理由，並對上訴人否認犯罪之辯詞，如何不足採信，均已依據卷內資料予以指駁及
說明，從形式上觀察，原判決並無違背法令情形。按事實之認定及證據之取捨，乃屬
事實審法院之職權。證人等所為供述及合法調查所得證據，何者為可採，事實審法院
本得參酌其他相關證據為自由之判斷，苟無違反經驗法則或論理法則，自難指為違法
。原判決依憑告訴人之指訴，上訴人於偵查中之供述，並有郵政定期儲金存單、郵政
定期儲金本息，每月利息轉存申請書二份、印鑑登記證明申請書、委任書、土地登記
申請書、土地建築改良物贈與所有權移轉契約書、土地登記謄本各一份附卷可稽，及
其他調查證據取捨之結果（見原判決理由二），認定上訴人確有本件行使偽造私文書
犯行，摒棄不採上訴人及證人楊坤華、陳銀華所為之辯詞，經核其證據之取捨及證明
力之判斷於法均無不合，亦無判決不備理由之違法。上訴意旨仍執前詞謂告訴人有同
意田地要給伊云云，係就原判決理由二已詳為論斷與說明之事項，再為事實上之爭執
，殊非適法之第三審上訴理由。其餘上訴意旨徒憑己意，泛指原審有應於審判期日調
查之證據未予調查，係對原審認事用法職權之適法行使，任意指摘，顯與法定上訴第
三審之形式要件不符，其上訴違背法律上之程式，應予駁回。又裁判上一罪案件之一
部分，得提起第三審上訴者，其不得上訴第三審部分，依審判不可分原則，第三審法
院亦應併予審判，但以得上訴部分其上訴合法為前提。本件得上訴之偽造私文書部分
，其上訴為不合法，本院由程序上予以駁回，對於竊盜部分自無從適用審判不可分原
則，併為實體上審判，此部分既屬刑事訴訟法第三百七十六條第二款之案件，為不得
上訴第三審之案件，其上訴不合法，應併駁回。
據上論結，應依刑事訴訟法第三百九十五條前段，判決如主文。
中      華      民      國    九十二    年      四      月      三      日
                              最高法院刑事第五庭
                                  審判長法官  謝  家  鶴
                                        法官  洪  文  章
                                        法官  花  滿  堂
                                        法官  陳  世  淙
                                        法官  洪  佳  濱
      右正本證明與原本無異
                                              書  記  官
中      華      民      國    九十二    年      四      月     十五     日


司法院資訊處製作；財團法人民間司法改革基金會備份。
